臺灣嘉義地方法院刑事判決　　　　　　　　　　　　　九十一年度易字第四四號
　　公　訴　人　臺灣嘉義地方法院檢察署檢察官
　　被　　　告　甲○○
右列被告因竊盜案件，經檢察官提起公訴（九十一年度偵字第四六六一號），本院判
決如左：
    主  文
甲○○無罪。
    理  由
一、公訴意旨略以：被告甲○○意圖為自己不法之所有，於民國九十一年六月七日中
    午十二時許，在嘉義市○○路二七一號前，竊取李錦炒所有由乙○○使用之車號
    ＭＡＷ—八六一（公訴人誤為一八六一號）機車，得手後留供己用。嗣於九十一
    年七月八日晚間十時五十分許，甲○○因騎乘前開機車，為警在嘉義市○區○○
    街二八八之一號前，當場查獲，並扣得鑰匙一支。因認被告涉犯刑法第三百二十
    條第一項竊盜罪嫌。
二、按犯罪事實應依證據認定之，無證據不得推定其犯罪事實，刑事訴訟法第一百五
    十四條定有明文，又按認定不利於被告之事實，須依積極證據，苟積極證據不足
    為不利於被告事實之認定時，即應為有利於被告之認定，更不必有何有利證據（
    最高法院三十年上字第八一六號判例參照）。
三、查公訴人認被告甲○○涉犯前開罪嫌，無非係以被害人乙○○之指述及被告所辯
    不足採信為主要論據。惟訊據被告甲○○堅決否認有竊取被害人機車之犯行，辯
    稱：其於九十一年六月七日全天在嘉義縣六腳鄉蒜南國民小學附設幼稚園服替代
    役，不可能至嘉義市○○路二七一號前竊取被害人之機車等語。
四、經查：被害人乙○○於九十一年六月七日晚上七時許至警局報案，陳明其機車於
    同日十二時許，在嘉義市○○路二七一號前失竊，有被害報告單及車輛車牌失竊
    作業—查獲車輛認可資料附於警卷可稽，而經本院向嘉義縣六腳鄉蒜南國民小學
    附設幼稚園查詢被告於九十一年六月七日當天是否在園內，在園內之時間及得否
    午休等情，經嘉義縣六腳鄉蒜南國民小學於九十一年九月十二日以九一嘉蒜南國
    教字第０二０八號函答覆以被告服替代役之工作時間為上午七時三十分到下午五
    時三十分，被告中午必須在園內服勤，並隨函檢附園內教師何瑾宜、林彩蓉及廚
    工余素珠所出具之表明被告於九十一年六月七日上班正常之證明書，足徵被告上
    開所辯並未竊取被害人機車等語應可憑信。此外，本院復查無其他確切之積極證
    據足以證明被告有何如公訴人所指之竊盜犯行，參酌上開裁判意旨，依法應為被
    告無罪之諭知。
五、至被告騎乘上開被害人失竊之贓車，經警於九十一年七月八日晚上十時五十分許
    ，在嘉義市○區○○街二八八之一號前查獲，被告辯以係一綽號「橫仔」之人交
    給其使用云云，則被告是否涉有收受贓物罪嫌，應由檢察官另行偵辦，附此敘明
    。
六、據上論斷，應依刑事訴訟法第三百零一條第一項前段，判決如主文。
本案經檢察官李文和到庭執行職務
中    華    民    國          九十一      年      十      月      八    日
                                  臺灣嘉義地方法院刑事第一庭
                                          法  官  劉  瓊  雯
右正本證明與原本無異。
如不服本判決，應於判決送達後十日內向本院提出上訴狀( 應附繕本 )。
中    華    民    國          九十一      年      十      月      八    日
                                          書記官  陳  冠  學
